臺灣高等法院高雄分院刑事判決　　　　96年度交上易字第58號
上　訴　人
即　被　告　甲○○
選任辯護人　洪天慶　法律扶助律師
上列上訴人因被告公共危險案件，不服臺灣屏東地方法院96年度
交易字第12號中華民國96年3 月15日第一審判決（起訴案號：臺
灣屏東地方法院檢察署95年度偵字第6124號），提起上訴，本院
判決如下：
    主  文
原判決撤銷。
甲○○服用酒類，不能安全駕駛動力交通工具而駕駛，處有期徒
刑肆月，如易科罰金，以新臺幣壹仟元折算壹日。
    事  實
一、甲○○於民國95年8 月5 日17時30分許，在屏東縣恆春鎮省
    立醫院附近處所服用啤酒之後，已達不能安全駕駛動力交通
    工具之程度，仍於當日18時30分許，乘騎車號NA7-766 號重
    機車外出，俟當日18時50分許途經恆春鎮○○里○○路127
    號前，適有乙○○駕駛車號ZK-9998 號自用小客車，在該處
    路邊起駛違規於分向限制線路段迴轉，且未讓行進中之甲○
    ○所騎機車先行，因而發生擦撞導致甲○○受傷（乙○○過
    失傷害部分，另由臺灣屏東地方法院審理中），而為警據報
    前往處理時查獲，警方並於19時42分許，對甲○○作吐氣酒
    精濃度檢測結果為每公升0.4 毫克。
二、案經屏東縣警察局恆春分局報告臺灣屏東地方法院檢察署檢
　　察官偵查起訴。
    理  由
一、本件上訴人即被告甲○○所犯係死刑、無期徒刑、最輕本刑
    為3 年以上有期徒刑以外之罪，已經被告就被訴事實為有罪
    之陳述，經本院聽取當事人之意見後，依刑事訴訟法第273
    條之1 第1 項之規定，裁定進行簡式審判程序。本件卷內之
    人證、物證、書證等證據，依同法第273 條之2 規定，不受
    第15 9條第1 項關於傳聞法則規定之限制，依法均有證據能
    力，合先明。
二、訊據上訴人即被告對於上開犯罪事實，業於偵查、原審及本
    院均坦承不諱，且經證人乙○○於警詢陳述綦詳，復有道路
    交通事故現場圖、道路交通事故調查報告表(一)、(二)、酒精測
    試紀錄表、測試觀察紀錄表及現場照片14張附於警卷可稽。
    又按汽車駕駛人飲酒後，其吐氣所含酒精濃度超過每公升0.
    25毫克者，不得駕駛車輛，道路交通安全規則第114 條第2
    款定有明文。被告係於飲酒後約1 小時，才駕車肇事，酒測
    值仍達每公升0.4 毫克，且肇事後為警調查時，其意識有點
    模糊、含糊不清、呆滯木僵及有明顯酒意等酒醉跡象，有警
    員楊文榮所製作之偵查報告可稽（見警卷第12頁），足認被
    告於飲酒後，已達不能安全駕駛動力交通工具之程度。此外
    ，證人乙○○駕駛上述小客車在該處路邊起駛，違規於分向
    限制線路段迴轉，且未讓行進中之被告所騎機車先行，因而
    發生擦撞導致被告受傷，乙○○駕車部分為肇事原因等情，
    亦有臺灣屏東地方法院檢察署96年度偵字第1064號聲請簡易
    判決處刑書（乙○○被訴過失傷害案件）、及臺灣省高屏澎
    區車輛行車事故鑑定委員會函、診斷證明書在卷足佐（見本
    院卷第26-29 頁，第31-32 頁），本件事證明確，被告上開
    公共危險犯行，堪以認定。
三、核被告所為，係犯刑法第185 條之3 之服用酒類不能安全駕
　　駛動力交通工具而駕駛罪。原審據以論處被告罪刑，固非無
    見；惟查：被告雖屬違反酒後不能安全駕車之公共危險犯行
    ，但上開肇事責任在於證人乙○○部分（已如前述），原判
    決量刑審酌事項所認被告係酒後駕車「肇事」，尚有未洽。
    被告上訴意旨，指摘原判決量刑過重，為有理由，且原判決
    有上述可議，自應由本院將原判決撤銷改判。審酌被告前於
    89年間有酒後駕車之公共危險罪前科（判處有期徒刑3 月，
    於89年4 月18日執行完畢，不構成累犯，有臺灣高等法院被
    告前案紀錄表可稽），又再為本件酒後駕事犯行，念及其犯
    後坦承之態度尚佳，上開肇事責任在於對方等一切情狀，量
    處如所示之刑，並斟酌被告家庭狀況（如卷附被告所提資料
    ）、犯罪情節等情，諭知易科罰金之折算標準。末查被告係
    曾犯同類型酒後駕車案件再犯本罪，難認其無再犯之虞，則
    本院認被告並無以暫不執行為適當之情形，爰不予宣告緩刑
    ，附此敘明。
據上論結，應依刑事訴訟法第369 條第1 項前段、第364 條、第
299 條第1 項前段，刑法第185 條之3 、第41條第1 項前段，判
決如主文。
本案經檢察官張其主到庭執行職務。
中　　華　　民　　國　　96　　年　　6 　　月　　20　　日
                  刑事第一庭    審判長法  官  郭雅美
                                      法  官  莊崑山
                                      法  官  張意聰
以上正本證明與原本無異。
本判決不得上訴。
中　　華　　民　　國　　96　　年　　6 　　月　　20　　日
　　　　　　　　　　　　　　　　　　　書記官  呂素珍
附錄本件判決論罪科刑法條：
刑法第185條之3：
服用毒品、麻醉藥品、酒類或其他相類之物，不能安全駕駛動力
交通工具而駕駛者，處一年以下有期徒刑、拘役或三萬元以下罰
金。
